臺灣桃園地方法院刑事判決　　　　　　　 96年度易字第822號
公　訴　人　臺灣桃園地方法院檢察署檢察官
被　　　告　乙○○
　　　　　　　　　　　號
　　　　　　　　　　（現臺灣桃園看守所附設勒戒所勒戒中）
　　　　　　甲○○
　　　　　　　　　　　號
上列被告等因竊盜案件，經檢察官提起公訴（96年度偵字第7174
號），本院判決如下：
    主  文
乙○○共同攜帶兇器竊盜，處有期徒刑拾月；減為有期徒刑伍月
，如易科罰金，以新臺幣壹仟元折算壹日。扣案之鐵鎚、鑿子各
壹之，均沒收。
甲○○共同攜帶兇器竊盜，處有期徒刑捌月；減為有期徒刑肆月
，如易科罰金，以新臺幣壹仟元折算壹日。扣案之鐵鎚、鑿子各
壹之，均沒收。
    事  實
一、乙○○、甲○○共同基於意圖為自己不法所有之竊盜犯意聯
    絡，於民國96年3 月2 日下午2 時許，由甲○○騎乘車號VL
    M-082 號機車搭載乙○○一同至桃園縣蘆竹鄉○○路○ 段11
    2 號台茂百貨公司後方圍牆，由乙○○持其所有客觀上足以
    威脅人之生命、身體安全並可供兇器使用之鐵鎚、鑿子各1
    支，竊取台茂百貨公司所有之南門廣場白鐵欄杆1 個（價值
    約新臺幣5,000 元），甲○○則在旁把風，因而竊取得手。
    得手後，由乙○○搬運所竊得之白鐵欄杆坐在機車後座，由
    甲○○騎乘上開機車搭載乙○○離開現場。嗣於同日下午2
    時30分許，在桃園縣蘆竹鄉○○路44號前，為警認為可疑攔
    檢，因而查獲上情，並在其等所騎乘車輛上扣得邱文瑞所有
    之鐵鎚、鑿子各1 支。
二、案經桃園縣政府警察局大園分局報請臺灣桃園地方法院檢察
    署檢察官偵查起訴。
    理  由
壹、程序方面：
一、按除簡式審判程序、簡易程序及第376 條第1 款、第2 款所
    列之罪之案件外，第一審應行合議審判，此觀諸96年3 月23
    日總統公布修正施行之同法第284 條之1 規定亦明。查本件
    係於96年5 月17日繫屬本院（詳本院收文戳章），而被告2
    人於本件所犯竊盜罪（詳下述）係屬刑事訴訟法第376 條第
    2 款所定之案件，是依刑事訴訟法第284 條之1 規定，本件
    自得不行合議審判。
二、本件認定事實所引用之證據方法（詳下述及者，包含人證、
    書證、物證等），並無證據證明係公務員違背法定程序所取
    得，且檢察官、被告2 人於審判期日對本院提示之卷證均陳
    明沒意見，且卷內之文書證據，亦無刑事訴訟法第159 條之
    4 之顯有不可信之情況或其他不得作為證據之情形，本院審
    酌引為證據亦為適當，是依刑事訴訟法第159 條之1 第2 項
    、第159 條之4 、之5 等規定，下述認定事實所引用之證據
    方法均有證據能力，合先敘明。
貳、實體方面：
一、訊據被告乙○○固坦承有於上開時、地，竊取白鐵欄杆1 個
    ，惟辯稱：係伊單獨所竊，被告甲○○並未與伊共同竊取，
    且伊係發現該白鐵欄杆已被拔起放在旁邊，伊僅直接拿走，
    並未使用工具竊取云云；被告甲○○矢口否認有何竊盜犯行
    ，辯稱：當天渠雖與被告乙○○共同至該處，惟渠係帶小孩
    在該處玩，是事後被告乙○○要渠載他，因乙○○係渠先生
    之叔叔，渠無從拒絕，所以才會載被告乙○○前往資源回收
    場，而在路上為警查獲云云。惟查：被告乙○○於警詢中自
    承：96年3 月2 日下午2 時30分為警查獲所竊取之白鐵欄杆
    是我向被告甲○○提議，我負責搬，被告甲○○負責騎摩托
    車載我，我們是因為沒有工作，所以打算拿去資源回收場變
    賣換取現金等語（見偵查卷第6 頁至第8 頁）；被告甲○○
    於警詢中自承：該欄杆是我與被告乙○○於96年3 月2 日下
    午2 時許去桃園縣蘆竹鄉○○路○ 段112 號台茂公司偷的，
    被告乙○○提議，他負責搬，我負責騎機車載他，我們打算
    拿去變賣換取現金等語（見偵查卷第11頁至第13頁）；另證
    人丙○○（台茂公司員工）於本院審理時結證稱：96年3 月
    2 日本公司ㄇ型白鐵欄杆有遭竊，該白鐵欄杆是在戶外，我
    們是以鐵鍊串連起來，並以螺絲鎖在地上，我幾乎每天早上
    都會去巡視白鐵欄杆有無遭損壞，當天上午我去巡視時，白
    鐵欄杆並未遭破壞，此次查獲的白鐵欄杆螺絲已經被拔起，
    欄杆本身是完整的，拔起該白鐵欄杆的工具以扳手為第一優
    先，用鐵鎚也可以等語（見本院卷第33頁至第37頁），此外
    復有贓物認領保管單、現場照片在卷可按，足認被告乙○○
    、甲○○係持鐵鎚、鑿子竊取該白鐵欄杆等情堪以認定，被
    告2 人前揭所辯，顯係事後飾卸之詞，均無足採信。本案事
    證明確，被告2 人竊盜犯行堪以認定。
二、按刑法第321 條第1 項第3 款所稱兇器，其種類並無限制，
    凡客觀上足對人之生命、身體、安全構成威脅，具有危險性
    之兇器均屬之，且祇須行竊時攜帶此種具有危險性之兇器為
    已足，並不以攜帶之初有行兇之意圖為必要，螺絲起子為足
    以殺傷人生命、身體之器械，顯為具有危險性之兇器（最高
    法院79年臺上字第5253號判例要旨參照）。核被告2 人所為
    ，均係犯刑法第321 條第1 項第3 款之攜帶兇器竊盜罪。被
    告2 人就上開犯行，具有犯意聯絡及行為分擔，為共同正犯
    。爰審酌被告2 人正值盛年，不思正途，竊盜他人財物，對
    社會治安影響非輕，且事後否認犯行，態度不佳，及其等犯
    罪之動機、目的、手段、素行、所竊財物之價值等一切情狀
    ，分別量處如主文所示之刑。末按中國民國96年罪犯減刑條
    例業於96年7 月16日施行，查本件被告2 人上開犯行係在96
    年4 月24日前，爰依中華民國96年罪犯減刑條例第2 條第1
    項第3 款，減其刑期2 分之1 ，並依同條例第9 條、刑法第
    41條第1 項前段，均諭知易科罰金折算標準，以示儆懲。又
    扣案之鐵鎚、鑿子各1 支，為被告乙○○、甲○○持以為本
    件竊盜所用之物，且為被告乙○○所有，爰依刑法第38條第
    1 項第2 款規定宣告沒收。
據上論斷，應依刑事訴訟法第284 條之1 、第299 條第1 項前段
，刑法第28條、第321 條第1 項第3 款、第41條第1 項前段、第
38條第1 項第2 款，中華民國96年罪犯減刑條例第2 條第1 項第
3款 、第7 條第1 項、第2 項、第9 條，判決如主文。
本案經檢察官姚重珍到庭執行職務。
中　　華　　民　　國　　96　　年　　8 　　月　　15　　日
                  刑事第一庭  法　官  朱美璘
以上正本證明與原本無異
如不服本判決書應於送達後10日內向本院提出上訴狀
                              書記官　谷貞豫
中　　華　　民　　國　　96　　年　　8 　　月　　17　　日
附錄本案論罪科刑法條：
中華民國刑法第321條
犯竊盜罪而有左列情形之一者，處6 月以上、5 年以下有期徒刑
：
一  於夜間侵入住宅或有人居住之建築物、船艦或隱匿其內而犯
    之者。
二  毀越門扇、牆垣或其他安全設備而犯之者。
三  攜帶兇器而犯之者。
四  結夥三人以上而犯之者。
五  乘火災、水災或其他災害之際而犯之者。
六  在車站或埠頭而犯之者。
前項之未遂犯罰之。
